# 境外公司超额分红

提问人：13757187143 时间：2021-07-11 19:51:00
A公司注册地在BVI，其母公司为甲公司。 2020 年末，A单体报表未分配利润为负数，合并报表未分配利润为正数（已纳入甲公司合并范围内 5 年，合并报表形成利润约 1 亿元）。出于资金入境的考虑，B公司拟 2021 年 7 月对甲公司分红 2000 万（BVI的公司法并未禁止超额分红）。
问：甲公司应如何对该分红决议进行会计处理？

回答人：chenyiwei
因为分红金额未超出A公司合并报表层面的留存收益，故甲的个别报表仍然可以作为分回红利确认为投资收益。